臺灣臺北地方法院民事判決
110年度重勞訴字第19號
原      告  賴冠羽  

訴訟代理人  陳柏甫律師                      
被      告  邁盛絡國際企業有限公司
            （原名滴滴滴國際企業有限公司，院卷第177頁） 

法定代理人  洪嘉銘  
訴訟代理人  杜孟真律師
上列當事人間請求確認僱傭關係等事件，本院於民國111年1月11
日言詞辯論終結，判決如下：
    主  文
原告之訴及其假執行之聲請均駁回。
訴訟費用由原告負擔。
    事實及理由
壹、程序部分
    按不變更訴訟標的，而補充或更正事實上或法律上之陳述者
    ，非為訴之變更或追加，民事訴訟法第256條定有明文。查
    本件原告備位聲明第1項原為：「被告應給付原告新臺幣(下
    同)617,767萬元，及自起訴狀繕本送達翌日起至清償日止，
    按週年利率百分之5計算之利息」，因誤植金額，於民國110
    年2月9日更正聲明為「被告應給付原告617,767元，及自起
    訴狀繕本送達翌日起至清償日止，按週年利率百分之5計算
    之利息」(院卷第49、141頁)，依前揭說明，核屬更正之陳
    述，自應准許。另按訴狀送達後，原告不得將原訴變更或追
    加他訴，但擴張或減縮應受判決事項之聲明者，不在此限，
    民事訴訟法第255條第1項第3款亦有明文，原告嗣於110年8
    月27日將原告備位聲明第1項變更為「被告應給付原告599,1
    00元，及自起訴狀繕本送達翌日起至清償日止，按週年利率
    百分之5計算之利息」(院卷第345、367頁)，核原告所為應
    屬減縮應受判決事項之聲明，揆諸前揭規定，並無不合。
貳、實體部分：　　　
一、原告起訴主張：
　㈠原告經由臺灣米高蒲志國際股份有限公司（下稱米高蒲志公
    司）居間媒合，於108年12月16日與被告簽訂僱傭契約，因
    被告為新創公司為免受僱員工流動率高，談定原告年薪條件
    為固定月薪25萬元、每工作1年獎金100萬元及保證年終獎金
    4個月，即原告第1年薪資為500萬元。又因被告請求原告提
    前於108年12月19日到職，另約定給付補償金517,200元，自
    原告第1年任職期間起分12個月攤還，即每月薪資增加43,10
    0元。而米高蒲志公司以原告第1年固定月薪25萬元加補償金
    43,100元即293,100元乘以12個月，加計第1年保證年終4個
    月，再加計任職滿1周年獎金100萬元為計算基準，向被告請
    求給付30%酬勞。
　㈡被告於109年12月15日年度考績評核會議中表揚原告過去1整
    年的優異表現，且於公司對馬來西亞同事降薪同時，表示仍
    維持原告月薪25萬元。原告並隨即在評核會議中表達兩造當
    時約定年薪條件，除月薪25萬元外，尚有任職滿1周年獎金1
    00萬元，及保證年終獎金4個月，嗣於109年12月15日寄送電
    子郵件提醒被告應於109年12月18日給付周年獎金100萬元及
    年終獎金4個月，合計200萬元。詎被告對原告請求誆稱不知
    情，於109年12月16日表示拒絕給付經米高蒲志公司居間談
    妥之原告年薪條件，旋於109年12月18日寄發資遣通知告知
    原告最後工作日為109年12月28日，係屬惡意非法資遣，且
    不符合解僱之最後手段性，從而，被告終止勞動契約不合法
    ，兩造間僱傭關係仍然存在，被告拒絕受領勞務給付應自負
    受領遲延之責，原告仍得請求報酬。
　㈢縱認兩造間僱傭關係不存在，原告遭被告非法資遣，不包含
    補償金每月43,100元在內，原告前6個月實領日平均工資為1
    9,022元(計算式:｛25萬元×12＋100萬元＋100萬元｝÷184日=19,
    022元)，原告尚可請求20日預告工資380,440元、27日特休
    未休工資224,991元(計算式:25萬元÷30日×27日＝224,991元)
    ，及資遣費570,660元(計算式:19,022元×30=570,660元)，
    扣除被告已給付576,991元，被告尚應給付599,100元。
　㈣爰依兩造間僱傭契約、勞動基準法(下稱勞基法)第17條第1項
    、第38條第4項等規定，提起本件訴訟，先位聲明:⒈確認兩
    造間僱傭關係存在。⒉被告應自109年12月29日起至原告復職
    日止，按月於每月5日給付原告25萬元，及自各期應給付日
    之次日起至清償日止，按週年利率百分之5計算之利息。⒊被
    告應給付原告200萬元，及自109年12月19日起至清償日止，
    按週年利率百分之5計算之利息。⒋聲明第2、3項部分，如受
    有利判決，願供擔保請准宣告假執行。備位聲明:⒈被告應給
    付原告599,100元，及自起訴狀繕本送達翌日起至清償日止
    ，按週年利率百分之5計算之利息。⒉被告應給付原告200萬
    元，及自109年12月19日起至清償日止，按週年利率百分之5
    計算之利息。⒊如受有利判決，願供擔保請准宣告假執行。
二、被告則以：
　㈠被告公司為僑外資公司，總部設在馬來西亞，於108年底透過
    米高蒲志公司居間媒合找業務部主管，而原告標榜其過往在
    國内外許多投資銀行例如摩根大通銀行、國泰世華銀行等，
    擔任重要職務或完成數起大金額交易案，被告當時以為原告
    有能力為公司帶來業績及創造營收，足以勝任業務部最高主
    管一職，遂同意以高薪聘請原告出任產品長職務，並參酌被
    告馬來西亞高階主管放假條件，與原告簽署被證1契約，約
    明月薪25萬元，另因原告自上份工作離職損失3個月獎金，
    故由被告分12個月攤還，是原告第1年月薪為每月293,100元
    (計算式:25萬元＋43,100元)，第2年月薪為25萬元，且視第2
    年績效決定是否發放年終獎金，有機會獲得3至4個月年終獎
    金，並未保證給付4個月年終獎金及任職滿1年獎金100萬元
    。另米高蒲志公司佣金固以原告第1年月薪293,100元乘以12
    個月，加計預期4個月獎金100萬元及任職滿1年獎金100萬元
    ，乘以服務費率30%計算，此係被告以預估獎金方式從寬給
    付佣金，不得曲解為被告保證給付原告4個月年終獎金及任
    職滿1年獎金，故原告請求給付4個月年終獎金100萬元及任
    職滿1年獎金100萬元，自無所憑。
　㈡兩造契約關係以被證1英文契約為準，該文件標題「Letter o
    f Appointment」，為委任契約，且被告委任原告擔任產品
    長，其為業務部門最高主管，係公司內最高階職等及最高薪
    資之經理人，其放假天數比照其他高階主管，第1年享有全
    薪休假及病假共51天，不同於一般員工。又原告於109年1月
    6日赴馬來西亞總部開會，該會議明定業務發展為109年首要
    目標，產品長即原告建議依據公司技術資源排程，預計Q1提
    出POC即驗證產品可執行、Q2公司產品可面市、Q3開始由原
    告與廠商洽談BD，是原告不爭執其為產品長，且每週1次向
    馬來西亞總部主管Manson匯報、討論及檢討業務目標及績效
    。又下轄業務經理Dison即甲○○、技術長Don及產品經理Greg
    ，且技術長Don與產品經理Greg均由原告面試聘任，並負責
    規畫安排業務推展及產品上市，自行排定拜訪客戶行程，外
    訪客戶無須進公司辦公，可認被告給予原告相當大資源及空
    間運作營業部門，就執行業務原告享有很大裁量權且肩負營
    運管理職責，益徵原告絕非一般機械性提供勞務之勞工。再
    者，企業組織不可能由一人擁有絕對權限，全然不受節制及
    監督，故以契約規範或限制工作時間誠屬合理，故是否打卡
    與原告裁量權多寡無關。另依勞工退休金條例第7條第2項規
    定，允許實際從事勞動之雇主及受委任之工作者自願提繳退
    休金，是不得以兩造間有提撥退休金即推定原告為勞工。又
    兩造契約關係悉依被證1契約，被證2中文契約僅係在臺灣所
    以備有中文版本，且被告為僑外資，不熟悉臺灣法律，故中
    文文件一律使用制式化僱傭契約，不得遽認兩造間為僱傭關
    係。
　㈢原告確於12月22日、24日及28日請謀職假，被告亦未扣除該3
    日薪水，倘原告否認終止契約，理當主張終止契約無效，而
    非向公司請謀職假而未進公司上班。又原告在勞資爭議調解
    時，不爭執被告於109年12月18日終止兩造契約。又被告自1
    07年11月成立起迄至109年底持續虧損2年以上，原告到職後
    未發揮其宣稱之業務能力，未開發產品成品上市且未達成其
    承諾業績，被告幾乎無營收，當無可能發放獎金。又被告10
    9年間許多部門主管離職，為穩定人事曾提出以原薪每月25
    萬元留用原告，遭原告所拒堅持要求4個月年終獎金100萬元
    及任職滿1年獎金100萬元。被告因公司常年無業績，決定業
    務部門將由馬來西亞總部統籌，又原告為公司內最高職位及
    薪資之人，被告無其他高等職務可供安置，足認被告已先採
    取對原告權益影響較輕措施，卻為原告所拒，難期被告繼續
    兩造契約關係，是被告於109年12月18日依勞基法第11條第2
    款規定資遣原告，係屬合法。另被告於109年12月18日以E-m
    ail通知原告最後工作日為109年12月28日，依勞基法第16條
    第3項規定，未依期間預告僅須給付預告期間工資，並不影
    響終止契約之效力。　　　
　㈣原告於108年12月19日到職，於109年12月18日經預告資遣，
    最後工作日為109年12月28日，則原告本可領12月薪資233,3
    34元、按月攤提補償金43,100元、10日預告工資83,334元、
    資遣費128,473元(被告同意優於法規規定給付1個月資遣費2
    5萬元)、27日特休未休(未經原告舉證)工資225,000元，合
    計713,241元，扣除遲到扣薪424元、所得稅扣繳30,260元、
    勞保員工個人應繳941元，原告可請求金額應為681,616元。
    惟被告業於110年1月4日及20日給付原告803,133元及50,292
    元，合計853,425元，已遠超過原告上開可請求金額，又原
    告本件請求係以加計200萬元獎金為前提計算，其計算基礎
    有誤，如前所述，故原告請求當無所憑。
　㈤縱認被告終止契約不合法，原告同意離職於12月22日、24日
    及28日請謀職假未上班，復於勞資爭議調解時不爭執被告於
    109年12月18日終止勞動契約，係已明確表示其不繼續提供
    勞務，被告並無受領勞務遲延，原告自不得請求自離職起至
    復職日止之薪資，另應扣除自110年9月起任職於柬埔寨之銀
    行之期間薪資。
　㈥爰聲明:⒈原告之先位聲明、備位聲明均駁回。⒉如受不利判決
    ，願供擔保請准宣告免為假執行。
三、按確認法律關係之訴，非原告有即受確認判決之法律上利益
    者，不得提起之，民事訴訟法第247條第1項定有明文。而所
    謂有即受確認判決之法律上利益，係指法律關係之存否不明
    確，原告主觀上認其在法律上之地位有不安之狀態存在，且
    此種不安之狀態，能以確認判決將之除去者而言，故確認法
    律關係成立或不成立之訴，苟具備前開要件，即得謂有即受
    確認判決之法律上利益。本件原告主張其遭被告違法終止勞
    動契約，兩造間之僱傭關係仍為存在，已為被告所否認，兩
    造此開法律關係是否仍繼續存在，即屬不明確，致使原告在
    法律上之地位及權利有不安之狀態存在，而此種狀態得以本
    件確認判決予以除去，揆諸前揭說明，原告提起本件確認僱
    傭關係存在之訴，即有受確認判決之法律上利益。
四、兩造間不爭執事項（院卷第369頁）：
　㈠原告經米高蒲志公司居間媒合，先後於108年11月26日、108
　　年12月19日與被告（原名滴滴滴國際企業有限公司，被證6 
    ）分別簽署如被證1英文合約、被證2之中文合約。
  ㈡原告於108年12月19日到職，擔任被告首席產品長（CPO）職
    務。被告登記負責人甲○○，同時為原告下屬。原告為被告執
    行業務，不會另有收取佣金或分紅。
  ㈢被告於109年12月18日以被證4電子郵件，以「公司經營2年下
    來的虧損嚴重... 目前公司無符合您高等職務可安置」等理
    由終止兩造契約，並承諾會支付「1個月資遣費及10天資遣
    通報薪資」。原告同日及後續回覆如原證4。原告最後工作
    日為109年12月28日。
  ㈣被告於110年1月6日勞資爭議調解時，主張依勞基法第11條第
    2款終止兩造契約（原證5）。
  ㈤被告於110年1月4日、1月20日分別匯款803,133元、50,292元
    給原告（被證12）。　　　
五、得心證之理由：
　㈠兩造間為勞動契約關係：
  1.按稱僱傭者，謂當事人約定，一方於一定或不定之期限內為
    他方服勞務，他方給付報酬之契約；稱委任者，則謂當事人
    約定，一方委託他方處理事務，他方允為處理之契約，民法
    第482條、第528條分別定有明文。是委任之目的，在一定事
    務之處理。故受任人給付勞務，僅為手段，除當事人另有約
    定外，得在委任人所授權限範圍內，自行裁量決定處理一定
    事務之方法，以完成委任之目的，其勞務給付僅為一種手段
    ，此觀民法第535條、第536條規定自明；至僱傭之目的，僅
    在受僱人單純提供勞務，對於服勞務之方法無自由裁量之餘
    地，與委任契約之受任人，以處理一定目的之事務，具有獨
    立之裁量權者有別。次按公司經理人與公司間之關係究為勞
    僱關係或委任關係，仍應視其是否基於人格上、經濟上及組
    織上從屬性而提供勞務等情加以判斷。凡在人格上、經濟上
    及組織上完全從屬於雇主，對雇主之指示具有規範性質之服
    從者，為勞動契約。反之，如受託處理一定之事務，得在委
    任人所授權限範圍內，自行裁量決定處理一定事務之方法，
    以完成委任之目的，則屬於委任契約。
  2.經查，原告自108年12月19日到職後，擔任被告首席產品長
    （CPO）職務，按月支薪，其不會從執行業務中另收取佣金
    或分紅等節，為兩造所不爭執，另兩造就原告在職期間工作
    時間、休假、請假及福利、考核獎懲、服務與紀律等事項亦
    有約定，此有兩造僱傭契約、原告非自願離職證明書在卷可
    稽（院卷第115、411頁），堪認原告每月僅獲得固定報酬，
    並無額外從被告經營獲利中抽佣或分取利潤，應係單純按時
    受領薪資或獎金報酬之勞工，而不負擔公司終局營運責任，
    經營成本與風險仍由被告承擔，原告非為自己之營業勞動，
    是從屬於雇主經濟活動而獲致報酬，為被告之利益而提供勞
    務。又原告產品長之工作包括：赴被告總部開會、定期向總
    部主管匯報、討論及檢討業務目標及績效，對內規畫安排業
    務推展、產品上市、拜訪客戶行程等內容，為不定期限內繼
    續性為被告提供勞務，足認兩造勞務契約目的非僅在一定事
    務之處理。且原告職位之上仍有海外總部主管，被告公司對
    於原告仍有實質指揮命令權，原告係受雇主指揮監督下提供
    勞務，而納入法人生產組織中，與業務及技術部門人員居於
    分工合作狀態以達成公司營運目的，尚須服從公司工作時間
    及差勤制度等具體勞動條件，並接受被告考核獎懲，其工作
    地點、工作職掌等勞務給付之具體內容，自始自非由其自由
    決定，復應對上級主管負責，並無自行決定在組織內工作的
    自由，亦須親自履行業務，而非得任意使用代理人。是以，
    不論自人格上、經濟上與組織上等面向觀之，應定性兩造間
    所定契約屬僱傭關係之勞動契約，而非委任契約。
  3.被告固主張原告就公司內部經營具高度決策權，就執行業務
    享有裁量權且肩負營運管理職責云云，惟僱用人在組織內授
    與受僱人依其層級之處理事務裁量權限，本屬法人組織作用
    運作方式，無礙原告受被告指揮監督而具有從屬性之特徵，
    且被告經營成本與風險仍由其自行承擔，原告並不負擔公司
    盈虧及終局營運責任，其業務執行不力頂多接受解僱處分，
    亦不須分攤公司虧損，揆諸前揭說明，縱其部分職務有獨立
    性，仍無礙屬勞基法所規範勞僱關係之認定。
  4.至被告以兩造書面契約「Letter of Appointment」，認屬
    委任契約等語（院卷第109、327頁），惟員工與公司間究屬
    僱傭或委任關係，其身分關係仍應依契約之實質關係為斷，
    本不得以契約或職務名稱等形式上逕予推認，是被告所辯自
    不足影響上開認定。
  5.綜上，原告任職於被告公司雖擔任產品長職務，惟其職務仍
    具有從屬性，兩造間應係僱傭關係，被告主張定性委任關係
    ，尚非可採。
  ㈡雙方勞務契約業經被告以109年12月18日電子郵件依勞基法第
    11條第2款規定合法終止，原告最後工作日為109年12月28日
    ：
　1.按雇主有虧損或業務減縮時，得預告勞工終止勞動契約，勞
    基法第11條第2款定有明文。是虧損或業務緊縮，二者有其
    一，雇主即得預告勞工終止勞動契約。是企業在經營上面臨
    因景氣下降等因素而生虧損，或為因應市場環境等變化而須
    緊縮經營，最後均可能須裁減人員，此乃為求經營合理化而
    解僱員工，應為企業經營上正常手段，是勞基法第11條第2
    款予以明文規定，可預告勞工而終止勞動契約。是否虧損得
    以事業之資產負債或財務報告為憑。而該款所謂虧損，乃指
    資產不足抵償負債，亦即是收入不敷支出而言，又企業是否
    虧損及是否合於該款終止事由，當以企業整體之營運、經營
    能力為準，而非以個別部門或是區分個別營業項目之經營狀
    態為斷，自得以事業之資產負債或財務報告為憑。 
　2.查，被告於109年12月18日以電子郵件通知原告：「公司經
    營2年下來的虧損嚴重... 目前公司無符合您高等職務可安
    置」為由，終止兩造契約，原告最後工作日為109年12月28
    日等節，為兩造所不爭執，並有資遣通知在卷為憑（院卷第
    125頁），再依被告提出109年度營利事業所得稅結算申報書
    及所附年度損益及稅額計算表、資產負債表、108年度未分
    配盈餘申報書等資料（院卷第381至391頁），顯示被告於10
    9年度期末虧損已達23,787,391元，又前於108年度稅後淨利
    為—17,662,793元而未分配盈餘之事實，足認其與原告終止
    勞動契約前確實均呈現連年虧損狀態，參以被告公司資本總
    額僅有22,000,000元，亦有有限公司變更登記資料可參（院
    卷第83、179頁），實有資產不足抵償負債之情形，是被告
    抗辯公司確有虧損之情形，可以採信。原告僅主張每月支付
    租金近50萬元，豪奢無度云云（院卷第408頁），惟租用辦
    公空間或設備自屬必要費用，並非無益或不法支出，自不足
    影響被告虧損嚴重之事實認定。
　3.再者，被告公司109年度申報之營業費用（不含營業成本）3
    5,930,961元中，薪資支出佔17,010,559元，所佔營業費用
    逾半比例甚高，是縮減高層人事費用之支出，使公司營業費
    用減少，確實對於被告經營有利，而原告為台灣地區最高主
    管，並無其他相當職級或職務之工作可資調任，則被告於10
    9年12月18日預告原告資遣，堪認符合最後手段性原則。從
    而，被告因公司虧損，依勞基法第11條第2款規定終止兩造
    間之勞動契約，應屬合法。
　4.原告另聲請傳喚證人胡品淇（院卷第146頁），惟被告業經
    以公司虧損之經濟性解僱事由合法終止兩造勞動契約，原告
    在職期間工作表現情形並非本件爭點，自無傳喚調查必要，
    附此敘明。　
  ㈢承上，被告業依勞基法第11條第2款規定合法終止兩造勞動契
    約，既如前述，勞動契約已於109年12月28日終止，則原告
    先位聲明確認僱傭關係存續，及被告應自109年12月29日起
    至其復職日止，按月給付薪資250,000元及200萬元年度獎金
    暨遲延利息之請求，均無理由。從而，被告依民法第487條
    但書，抗辯應扣除原告中間收入乙節，亦無再予審究論斷之
    必要。
  ㈣原告請求被告給付200萬元獎金（含工作1年獎金100萬元、4
    個月保證年終獎金），並無理由：
　1.原告固主張兩造間約定其年薪條件為：固定月薪25萬元＋每
    工作1年獎金100萬元＋保證年終獎金4個月等語，惟被告爭執
    兩造間有年滿獎金100萬元、4個月保證年終獎金之約定，否
    認有給付義務，原告對此利己事實，自應負舉證責任。
　2.查，依兩造簽署之「Letterof Appointment」及僱傭契約，
    就工作報酬明白約定：「...採按月計酬，...第1年為293,1
    00元，第2年起為250,000元，且乙方（原告）有機會獲得以
    3至4個月薪酬計算之金額作為年度獎金(,you have the opp
    ortunity to earn three to four months bonus)」（院卷
    第109、115頁），顯見被告並無允諾「保證」給付4個月年
    終獎金之意思，契約內容中亦無原告任職期滿1年，被告即
    有給付100萬元獎金義務之約定，此開報酬條件既不在兩造
    勞動契約合意範圍內，自難認原告此部分主張有據。再者，
    原告係由米高蒲志公司居間與被告訂立勞動契約，經證人即
    被告前任人資經理賴羽珊證稱：「（問：原告有無在面試時
    與你磋商薪資結構？）有，原告的狀況比較特別，因為他在
    前一家公司還沒有離職，當時公司找高階主管的人才比較急
    缺，希望原告可以提前來報到，那時就有談，會提供底薪、
    獎金、提前自前一家公司離職獎金及工作內容達成的額外獎
    金，如以原告薪資結構來算大約80萬到100萬左右」、「100
    萬元的部分是原告提前離開前公司工資的補償」、「（問：
    第255頁下方的計算式是否為你剛剛說的米高蒲志公司傭金
    計算？）是。如果以上面計算12個月加4個月再加補償獎金1
    00萬元(當庭以筆註記) 」等語（院卷第397、398、401頁）
    ，證人賴羽珊於108年11月26日以電子郵件向總部Manson回
    報原告薪酬內容：「Fixed salary：250,000/month x12mon
    ths= 3,000,000、First year Sign-on Bonus：43100/mont
    h x12 months、Performance based annual bonus=3 to 4 
    months」（院卷第107頁），另米高蒲志公司於108年11月26
    日回覆證人賴羽珊電子郵件，記載原告薪資方案要約明細：
    「offer details:‧package:[NT﹩293,100]x12months+expec
    ted bonus[NT﹩250,000] x4= NT﹩3,517,200+ NT﹩1,000,000
    」（院卷第253至255頁），另原告提出證人109年5月31日與
    被告總部人員通訊內容同以：「...當時答應Akiva的條件：
    ...3.前公司獎金（付款方式以分攤每月給付）當時因希望
    能儘快邀請Akiva來公司就職」等內容（院卷第149頁、第18
    3至187頁），復證人亦證稱：「我寄給馬來西亞的人資，因
    為當時我要離職，所以要辦理交接上的工作，告訴他們公司
    每個人的狀況。上面的薪資條件，就如我前述原告薪資的內
    容」、「獎金的部分不一次給付，所以拆分到12個月，只有
    第1年是29萬，之後會回到原本的本薪」等語為佐（院卷第3
    99、403頁），足認原告所稱年終獎金，本應視其工作表現
    而定，其固有可期待將來收入之利益，但並非被告於年度終
    了即負有給付獎金義務，其金額更非如其主張固定以4個月
    薪酬計算，是被告以公司營運業績不佳，虧損嚴重，認原告
    擔任產品長職位表現不如預期，未能達成年度目標，決定不
    給予年度獎金，尚未違反兩造勞動契約之約定。況勞基法第
    29條規定，事業單位於營業年度終了結算，如有盈餘，除繳
    納稅捐、彌補虧損及提列股息、公積金外，對於全年工作並
    無過失之勞工，應給與獎金或分配紅利，則被告依其年度營
    運及財務狀況，未給予原告年終獎金，自不違勞基法之最低
    保障。至於原告所稱100萬元工作獎金，容係因原告提前自
    前一家公司離職，被告於挖角後特別給予補償獎金，與勞務
    之提供間並無對價，尚非經常性給與，亦非如原告主張係工
    作年滿1年之工資。是以，原告主張被告應再給付4個月保證
    年終獎金100萬元、任職滿周年100萬元獎金，共計200萬元
    ，自無理由。
　3.原告雖聲請傳喚米高蒲志公司業務人員及證人胡品淇，或再
    向米高蒲志公司函查與被告間佣金約定云云（院卷第355至3
    57頁、第423至425頁），惟有關兩造約定原告薪資條件之事
    實，既經本院認定如前，原告主張請求年度獎金100萬元、4
    個月保證年終獎金部分，並無所據，亦如上述，其所陳待證
    事實或與爭點事項無直接關連，另米高蒲志公司業將案關文
    書資料送院，亦無重覆調查之必要，附此敘明。
  ㈤原告備位聲明另請求被告給付預告工資、未休特休補償工資
    、資遣費差額共599,100元暨遲延利息部分，並無理由：
　1.按勞工適用本條例之退休金制度者，適用本條例後之工作年
    資，於勞動契約依勞基法第11條規定終止時，其資遣費由雇
    主按其工作年資，每滿1年發給2分之1個月之平均工資，未
    滿1年者，以比例計給；最高以發給6個月平均工資為限，不
    適用勞基法第17條之規定，勞工退休金條例第12條第1項有
    規定。查，本件被告係依勞基法第11條第2款終止勞動契約
    ，而原告每月薪資250,000元，自108年12月19日到職日起至
    109年12月28日離職止，工作年資1年又10天，新制資遣基數
    為37/72，依法得請求資遣費為128,473元，惟被告同意以原
    告1個月薪資250,000元計算（院卷第284頁），已優於法令
    之最低標準，即為原告得請求資遣費金額，原告請求570,66
    0元所逾上開金額部分，尚無所據。
　2.再按雇主依第11條或第13條但書規定終止勞動契約者，其預
    告期間依左列各款之規定：...二、繼續工作1年以上3年未
    滿者，於20日前預告之。...雇主未依第1項規定期間預告而
    終止契約者，應給付預告期間之工資，勞基法第16條第1項
    第2款、第3項規定。查，原告任職被告期間為1年又10天，
    未滿3年，被告依勞基法第11條第2款終止勞動契約，應有20
    天預告期間，而被告於109年12月18日為終止契約表示，並
    有給付同月19日至28日10天工資，有上開解僱通知電子郵件
    為憑（院卷第41頁），被告已給予10日預告期間，尚不足10
    日，故原告得請求10日預告期間工資為83,333元(計算式：2
    50,000÷30×10)，其請求20日預告期間工資計380,440元，核
    屬過高。
　3.按勞工在同一雇主或事業單位，繼續工作滿一定期間者，應
    依下列規定給予特別休假。勞工之特別休假，因年度終結或
    契約終止而未休之日數，雇主應發給工資，勞基法第38條第
    1項、第4項定有明文。查，兩造約定原告於在職期間每年享
    有21天特別休假（院卷第116頁），又被告亦係以27日計算
    原告在職期間特別休假日數（院卷第329頁），是原告得請
    求27日補償工資225,000元(計算式：250,000÷30×27)。
　4.從而，原告得請求資遣費、預告期間工資及特別休假未休工
    資補償共計558,333元（計算式：250,000+83,333+225,000 
    ）。再查，兩造對被告業於110年1月4日、20日分別匯款803
    ,133元、50,292元給原告乙節並不爭執，並有國泰世華銀行
    電子交易回條及給付明細在卷可佐（院卷第323、325、329
    頁），共計853,425元，是從中扣除原告109年12月薪資233,
    334元及攤提補償金43,100元後，金額尚有576,991元（計算
    式：853,425-233,334-43,100），已逾558,333元，原告已
    無差額可資請求，是其備位聲明第1項之請求，亦無理由。
六、綜上所述，原告依兩造間僱傭契約，先位聲明:⒈確認兩造間
    僱傭關係存在。⒉被告應自109年12月29日起至原告復職日止
    ，按月於每月5日給付原告25萬元，及自各期應給付日之次
    日起至清償日止，按週年利率百分之5計算之利息。⒊被告應
    給付原告200萬元，及自109年12月19日起至清償日止，按週
    年利率百分之5計算之利息；另依兩造間僱傭契約、勞基法
    第17條第1項、第38條第4項等規定，備位聲明:⒈被告應給付
    原告599,100元，及自起訴狀繕本送達翌日起至清償日止，
    按週年利率百分之5計算之利息。⒉被告應給付原告200萬元
    ，及自109年12月19日起至清償日止，按週年利率百分之5計
    算之利息，均無理由，應予駁回，其假執行之聲請亦失所據
    ，併予駁回。
七、本件事證已臻明確，兩造其餘攻擊防禦方法及所提證據，經
    本院審酌後，認於判決結果均不生影響，爰不逐一論駁。
八、訴訟費用負擔之依據：民事訴訟法第78條。　　
中　　華　　民　　國　　111 　年　　2　  月　　11    日
                    勞動法庭    法　官　林瑋桓
以上正本係照原本作成。
如對本判決上訴，須於判決送達後二十日內向本院提出上訴狀。
如委任律師提起上訴者，應一併繳納上訴審裁判費。
中　　華　　民　　國　　111 　年　　2　  月　　11 　 日
                                書記官　江慧君